臺灣高雄地方法院刑事判決             100年度易字第1096號
公  訴  人  臺灣高雄地方法院檢察署檢察官
被      告  蔡景麟
上列被告因竊盜案件，經檢察官提起公訴（100 年度偵字第7322
號），本院判決如下：
    主  文
蔡景麟竊盜，累犯，處有期徒刑肆月。又竊盜，累犯，處有期徒
刑柒月。應執行有期徒刑拾月。
    事  實
一、蔡景麟前因施用毒品案件，經本院以97年度審訴字4524號判
    處有期徒刑7 月確定，於民國98年8 月31日縮刑期滿執行完
    畢。詎猶不知悔改，竟意圖為自己不法之所有，於99年7 月
    27日8 時20分許，在高雄市前鎮區公所停車場，徒手竊取
    YAQ-011 號機車內吳淑貞所有之黑色手提包1 個（內有現金
    新台幣3000元、手機1 支及吳淑貞之身分證、健保卡、駕照
    、金融卡2 張及信用卡4 張）得手。又於99年8 月26日6時
    10分許，在高雄市○鎮區○○街221 之1 號前，徒手打破中
    環生貿實業股份有限公司所有之車牌號碼6422-XR 號自小貨
    車車窗（毀損部分未據告訴），竊取車內工具包1 個（內有
    卡西歐壓力表1 只），得手後騎乘機車離去。嗣經警調閱監
    視錄影畫面，始查悉上情。
二、案經高雄市政府警察局前鎮分局報請臺灣高雄地方法院檢察
    署檢察官偵查起訴。
    理  由
一、按被告以外之人於審判外之陳述，雖不符刑事訴訟法第159
    條之1 至之4 等4 條之規定，而經當事人於審判程序同意作
    為證據，法院審酌該言詞陳述或書面陳述作成時之情況，認
    為適當者，亦得為證據；又當事人、代理人或辯護人於法院
    調查證據時，知有刑事訴訟法第159 條第1 項不得為證據之
    情形，而未於言詞辯論終結前聲明異議者，視為有前項之同
    意，同法第159 條之5 定有明文。本案下列所引用之供述及
    非供述證據，業經本院依法踐行調查證據程序，公訴人、被
    告均不爭執各該證據之證據能力，且迄本院言詞辯論終結前
    未就上開證據之證據能力聲明異議，又查無依法應排除其證
    據能力之情形，是後述所引用證據之證據能力均無疑義，依
    法自有證據能力，均得作為本案證據，先予敘明。
二、上開犯罪事實，業據被告於本院審理中坦承不諱（見本院易
    字卷第24頁），核與證人即被害人吳淑貞（見偵卷第4 頁至
    第5 頁）、證人鄭為恕（見偵卷第6 頁至第7 頁）於警詢中
    之證述相符，並有被告所有之車牌號碼JYC-253 車籍詳細資
    料報表1 紙（見偵卷第10頁）、監視錄影翻拍照片16張（見
    偵卷第14頁至第21頁）、高雄市政府警察局前鎮分局100 年
    7 月1 日高市警前分偵字第1000017689號函附被告竊盜案件
    監錄系統光碟1 片（見本院審易卷第28頁至第29頁證物袋內
    ）及本院100 年8 月11日勘驗該光碟之筆錄（見本院易字卷
    第20頁至第21頁）可稽，足認被告自白與事實相符，被告犯
    行，洵堪認定，應依法論科。
三、核被告所為，係犯刑法第320 條第1 項之竊盜罪。被告先後
    2 次竊盜行為，犯意各別、行為互殊，應分論併罰。又被告
    有如事實欄所述之前科，有台灣高等法院被告前案紀錄表在
    卷可查，是其前受有期徒刑執行完畢後，5 年內故意再犯本
    件法定刑為有期徒刑以上刑之罪，為累犯，應依刑法第47條
    第1 項規定加重其刑。爰審酌被告正值青壯，已有多次竊盜
    前科，竟仍不思正途謀生，反圖不勞而獲，又任意竊取他人
    財物，行為誠有不該，惟考量被告於本院審理時坦承犯行，
    及其犯罪之動機、目的、智識程度、生活狀況等一切情狀，
    分別就其99年7 月27日、99年8 月26日之犯行，量處有期徒
    刑4月、7月，並定其應執行刑有期徒刑10月。
據上論斷，應依刑事訴訟法第299 條第1 項前段，刑法第320 條
第1 項、第47條第1 項、刑法第51條第5 款，刑法施行法第1 條
之1 ，判決如主文。
本案經檢察官陳建州到庭執行職務。
中    華    民    國   100    年    8     月    24    日
                  刑事第二庭    法  官  施盈志
以上正本證明與原本無異。
如不服本判決應於收受送達後10日內向本院提出上訴書狀，並應
敘述具體理由；如未敘述上訴理由者，應於上訴期間屆滿後20日
內向本院補提理由書（均須按他造當事人之人數附繕本）「切勿
逕送上級法院」。
中    華    民    國   100    年    8     月    24    日
                                書記官  吳和卿
附錄本判決論罪之法條：
中華民國刑法第320條第1項
意圖為自己或第三人不法之所有，而竊取他人之動產者，為竊盜
罪，處5  年以下有期徒刑、拘役或 5 百元以下罰金。